# 求助陈版，关于供应商已完工但尚未到达结算时点的劳务费用计提问题

提问人：Rightstar 时间：2021-12-03 11:34:03
陈版主您好：
请教一下，我们将我们工厂的场地和设备租赁给一家加工公司，由他在我们工厂的一个独立车间为我们将原材料加工为半成品。这也算是个委托加工业务，但基于使用我们自己场地和设备生产的特殊性，我们目前是把它当做劳务外包业务来处理的。
合同约定双方在每个月 15 号前对上个月加工劳务费进行确认，但确认依据为按照我们利用他们半成品生产出来产成品的入库数量（即我们的实际消耗量），由这个数量乘以每件劳务费再扣减租金等费用后作为最终结算的劳务费金额。我们对他们实际上每个月生产的半成品件数并未进行管控，想咨询一下，在财务上是否有必要每期针对他们已经生产但我们并未领用的半成品计提劳务费？让我们对是否计提难以确定的原因主要是，如果他们生产的产品不合格或者后续我们生产时不再领用他们的半成品，我们其实也是不会支付加工费的。

回答人：chenyiwei
鉴于主帖中将该业务定性为委托加工或者劳务外包，说明相关存货一直在本企业的控制之下，因此应当根据受托方完成规定的加工劳务单独进度计提加工费或者劳务费。
对于“如果他们生产的产品不合格或者后续我们生产时不再领用他们的半成品，我们其实也是不会支付加工费的”，应当考虑出现这种情况的可能性是否很低。如果是，则不应以预期发生概率很低的事项作为影响会计处理的主要理由。